臺灣桃園地方法院刑事裁定　　　　　　　　　　　　　九十三年度聲判字第二七號
　　聲　請　人　甲○○
　　代　理　人　蔡榮德律師
　　被　　　告　丙○○　男　三.
　　　　　　　　乙○○　男　二.
右列聲請人因告訴被告等傷害案件，不服臺灣高等法院檢察署九十三年度上聲議字第
一九六八號駁回再議之處分（原不起訴處分案號：臺灣桃園地方法院檢察署九十二年
度偵字第一二０九五號），聲請交付審判，本院裁定如左：
    主  文
聲請駁回。
    理  由
一、按告訴人不服上級法院檢察署檢察長或檢察總長認再議無理由而駁回之處分者，
    得於接受處分書後十日內委任律師提出理由狀，向該管第一審法院聲請交付審判
    ；又法院認為交付審判之聲請不合法或無理由者，應駁回之，刑事訴訟法第二百
    五十八條之一、第二百五十八條之三第二項前段分別定有明文。本件聲請人甲○○以被告丙○○、乙○○等二人涉犯傷害罪嫌，向臺灣桃園地方法院檢察署檢察
    官提出告訴，經該署檢察官認被告等人犯罪嫌疑不足，於民國九十三年二月二十
    七日以九十二年度偵字第一二０九五號為不起訴處分後，聲請人不服聲請再議，
    復經臺灣高等法院檢察署檢察長以再議為無理由，而於九十三年五月二十七日以
    九十三年度上聲議字第一九八六號處分書駁回再議，此業經本院依職權調閱上開
    卷宗核閱無誤；又聲請人係於九十三年七月八日收受前揭駁回再議之處分書，有
    內可稽，本件聲請人委任蔡榮德律師於九十三年七月十六日提出理由狀向本院為
    交付審判之聲請，有本件聲請狀之收狀戳、委任狀一紙在卷可按，故本件聲請程
    序於法核無不合，先予敘明。
二、聲請交付審判意旨如附件。
三、按認定被告有罪之事實，應憑證據，如未能發現相當之證據，或證據不足以證明
    ，自不能以推測或擬制之方法，以為裁判之基礎；且認定事實所憑之證據，其為
    訴訟上之證明，須達於通常一般人均不致有懷疑，而得確信其為事實之程度者，
    始得據為有罪之認定，倘其證明尚未達到此一程度而有合理之存在時，尚難為有
    罪之認定基礎；另茍積極證據不足以為不利於被告事實之認定，即應為有利於被
    告之認定，更不必有何有利之證據；又告訴人之告訴，係以被告受刑事訴追為目
    的，是其陳述是否與事實相符，仍應調查其他證據以資審認，此有最高法院三十
    年上字第八一六號、四十年臺上字第八六號、七十六年臺上字第四九八六號、五
    十二年臺上字第一三ＯＯ號判例可資參照。
四、經查：
（一）聲請人甲○○於警詢時先指述：伊於九十一年十二月九日十九時三十分許，因
      友人邀約而前往桃園市○○○路七分醉餐飲店喝酒聊天，約十日零時三十分許
      準備離去時，走至店外時，該七分醉餐飲店老闆丙○○及其姪將伊攔下，不知
      何故，二人聯手徒手毆打伊，致伊倒地後丙○○並用腳踹伊左側足踝，造成伊
      左側足踝骨折等語（見臺灣桃園地方法院檢察署檢察官九十二年偵字第二二八
      四號卷第三頁）；於九十二年八月五日檢察官訊問時復稱：當日七點半伊和陳
      志傑一起至案發之店消費，伊很安分在消費，然吃完飯，乙○○與丙○○就無
      緣無故打伊，伊不知乙○○與丙○○為何毆打伊等語（見臺灣桃園地方法院檢
      察署九十二年偵字第一二０九五號卷第三一頁背面）。則依聲請人前開指述內
      容觀之，似指事發當日聲請人與被告二人並無任何交涉，僅因聲請人適身處該
      處即無端遭遇橫禍。然聲請人前開指述內容，與證人柳鍾普於九十二年八月十
      五日檢察官訊問時證稱：伊與楊政權、陳志偉同至七分醉餐飲店消費，渠已消
      費一段時間，陳志偉以電話聯絡陳志傑及聲請人一起到場飲酒，聲請人至櫃臺
      結帳時自稱是書記官，並質問為何敢向伊收錢，聲請人與陳志偉發生拉扯，並
      稱「為何有這樣丟臉的舅舅」，渠等上前阻止，但沒想到伊反被聲請人推，聲
      請人有在店外推伊與李詩萍，且伊有聽到聲請人以「給我小心一點，店不要開
      了」等語恐嚇丙○○等語（見臺灣桃園地方法院檢察署九十二年偵字第一二０
      九五號卷第三七頁）；及證人王臺富於同日檢察官訊問時證述：聲請人當日曾
      自稱書記官，且到各桌發名片，伊有看見聲請人與李詩萍拉扯等語（見臺灣桃
      園地方法院檢察署九十二年偵字第一二０九五號卷第三六頁），情節迥異。再
      佐以聲請人於檢察官訊問柳鍾普、王臺富後，同日始即改稱：當日伊要離去時
      ，李詩婷要求伊付帳，伊得知消費金額為一千六百元時，告知李詩婷伊不方便
      ，是否可改天再行支付。伊到店外時，乙○○先打伊，伊倒在地上，丙○○用
      腳踢伊二、三次，伊說伊腳已受傷，央求丙○○不要再踢。當時陳志傑、陳志
      傑、柳鍾普等都在外面。伊有自稱是書記官等語（見臺灣桃園地方法院檢察署
      九十二年偵字第一二０九五號卷第四十頁），故聲請人於事發當日，確曾自稱
      書記官，且因不欲支付該次消費帳款而與被告丙○○所經營七分醉餐廳之員工
      李詩萍發生爭執一節，足堪認定，則聲請人前開所稱事發當日伊係安分消費一
      節，顯有不實，其掩飾自己賴帳行為所為避重就輕之指述，是否符合真實，本
      即可疑。再證人柳鍾普於警詢中證稱：九十一年十二月十日下午與友人楊政權
      、陳志偉一同至七分醉餐廳消費，因聲請人酒後鬧事，故陳志偉上前阻止，伊
      僅見聲請人與陳志偉在車上發生拉扯，伊只見聲請人一人在鬧事，被告丙○○
      與李詩婷並未理會他等語（見臺灣桃園地方法院檢察署九十二年偵字第一二０
      九五號卷第十頁背面）；證人楊政權於警詢中證述：九十一年十二月十日下午
      與友人柳鍾普、陳志偉一同至七分醉餐廳消費，因聲請人酒後鬧事，陳志偉上
      前阻止進而與聲請人發生拉扯，伊可以作證當日無人毆打聲請人，只有聲請人
      自己在大小聲，無人理會他等語（見臺灣桃園地方法院檢察署九十二年偵字第
      一二０九號卷第九頁）；證人王臺富於警詢中證稱：伊當日前往七分醉餐廳吃
      飯，店內約有三、四桌客人，伊與友人自二十時三十分用餐至隔日凌晨一點，
      約二十二時許，聲請人自稱為板橋地檢署之書記官，且到伊用餐處喝酒，伊覺
      得遭受打擾而要求被告丙○○請聲請人離開，後來是聲請人之友人將其帶開，
      伊到離去前均未見到被告二人有毆打聲請人（見臺灣桃園地方法院檢察署九十
      二年偵字第一二０九五號卷第八頁），渠等三人所述聲請人自稱書記官且酒後
      鬧事等情節互核相符，再參諸柳鍾普、楊政權係應聲請人之姪陳志偉之邀而至
      該處飲酒，且柳鍾普於檢察官偵查中自承與陳志偉係遠房親戚，足見渠等與陳
      志偉間當有一定情誼；而王臺富僅係事發當日至該處消費之客人，與聲請人、
      被告間應無特殊情誼，則渠等三人均不致甘冒偽證重責而虛構前開事實以誣陷
      聲請人，故證人柳鍾普、楊政權及王臺富三人前開證述內容，當較聲請人之偏
      頗指述為可採，是聲請人前開指述與證人柳鍾普、楊政權及王臺富三人所述迥
      異，要難採信。
（二）證人陳志偉於警詢時證稱：當天伊與楊政權、柳鍾普三人先至該處吃宵夜，後
      伊打電話邀請聲請人一起過來喝酒聊天，聲請人到達前，被告丙○○就前來與
      伊同桌，至聲請人到達後被告丙○○仍未離開，渠等喝到一半時，被告丙○○
      離開至別桌敬酒，聲請人亦跟隨。離開時，伊與楊政權、柳鍾普、陳志傑、何
      秀珍先在店外等聲請人，伊看見被告丙○○與聲請人發生口角並扭打在一起，
      被告乙○○在旁持木棒欲毆打聲請人，然被伊等攔下，後聲請人一個人坐計程
      車先行離去。伊看見被告丙○○用腳踢聲請人一腳，只有被告丙○○毆打聲請
      人，被告乙○○並沒有動手等語（見臺灣桃園地方法院檢察署九十二年偵字第
      一二０九五號卷第六頁）；於檢察官偵查中證稱：當時伊和楊政權、柳鍾普一
      同到七分醉餐飲店消費，渠等喝酒到一段時間後，伊打電話邀請聲請人與陳志
      傑過來喝酒，聲請人喝醉後到各桌去自稱是書記官，結帳時聲請人與李詩婷有
      爭執，聲請人說伊是書記官敢跟他收錢，伊有看到聲請人與李詩婷吵架，但沒
      有看到他們有拉扯。之後在店外，聲請人要上車時，伊和聲請人有拉扯，伊有
      說怎麼會有這麼丟臉的舅舅，當時柳鍾普有前來勸阻，但被聲請人推。被告丙○○有用腳踢聲請人，而被告乙○○準備用木棒打聲請人，但被伊阻止。伊確
      實有看到被告丙○○以腳踢聲請人，是伊和柳鍾普去阻止，後聲請人自行乘坐
      計程車看醫生，聲請人之腳有一拐一拐的。聲請人是走到一棟小房子後好像走
      不動，然後就自己包計程車走等語（見九十二年偵字第一二０九五號卷第三八
      、三九頁）；證人陳志傑於警詢時稱：當天是陳志偉、楊政權、柳鍾普三人先
      至該處吃宵夜，陳志偉打電話給聲請人，伊與聲請人一起前往，到達時伊看到
      被告丙○○與陳志偉同桌，然後渠等一同喝酒聊天，喝到一半時被告丙○○離
      開至別桌敬酒，到離開時，伊看見被告丙○○、乙○○二人聯手毆打聲請人，
      然後聲請人往店後面跑，伊看聲請人腳好像有受傷，伊與陳志偉一同將聲請人
      偵查中時證述：伊有看到聲請人的腳被被告乙○○踢，被告丙○○、乙○○二
      人都有毆打聲請人，之後被告徐子修拿木棒準備打聲請人等語（見九十二年偵
      字第一二０九五號卷第三九頁背面），則證人陳志偉與陳志傑二人均係當日在
      場之人，且依二人與聲請人為甥舅之親，於聲請人當時處於酒醉狀態下，自會
      對聲請人之言行舉止密切注意，以防聲請人發生意外，然尤以當時聲請人業已
      與該餐飲店人員發生衝突，當會前去協助排解，或防止他人傷害聲請人，故二
      人應對當時發生之情事瞭若指掌，然觀諸二人前開證詞，姑不論就聲請人遭何
      人毆打一節，證人陳志偉所稱僅被告丙○○一人出手毆打，被告乙○○並未動
      手一情，與證人陳志傑所述被告丙○○、乙○○聯手毆打聲請人等語迥異，縱
      對被告丙○○如何傷害聲請人一情，證人陳志偉於警詢時所稱二人扭打在一起
      等語，與其於檢察官偵查中所稱被告丙○○以腳踢聲請人一節亦有未合，更遑
      論二人對聲請人於事發後如何離開現場，二人是否護送聲請人上車等情，所述
      更無相符，則渠等是否確有見聞被告二人毆打聲請人一節，實有可疑。況此二
      人苟欲證明聲請人為被告所傷害，所重者自當為聲請人如何遭傷害一情，然前
      開二證人之證詞，就此重要情節所述迥異，已如上述，聲請人竟擷取證人部分
      證詞，泛言二人均證述「丙○○以腳踹」、「乙○○準備以木棒毆打」等語，
      而認二人所述相符，實屬謬誤。故渠等二人之證述，尚難為聲請人指述之佐證
      。
（三）再者，聲請人固提出敏盛綜合醫院之診斷證明書為證，惟前開診斷證明書或可
      證明聲請人確受有前開傷害，然無法證明開傷害係被告二人所造成。況觀諸該
      診斷證明書所載，聲請人所受傷勢除「左側足踝（外側）骨折」外，別無其他
      傷勢，而聲請人於警詢及檢察官偵查中一再指述其係倒地後遭被告丙○○以腳
      踹，及其係遭丙○○與乙○○聯手毆打云云，苟其所言為真，其身體他處豈會
      無因倒地而生之傷勢，況縱一人二次出手毆打他人，其擊中被害人之身體同定
      點之情形微乎其微，更遑論若係被告丙○○、乙○○二人聯手毆打，又豈會僅
      有單單足踝一處之傷害，是前開診斷證明書所載傷勢，與聲請聲請人所指遭毆
      傷情節全然不符，自無法為聲請人指述之佐證。
五、綜上所陳，原偵查、再議機關依偵查所得證據認被告涉犯傷害罪之嫌疑不足，而
    先後為不起訴處分及再議駁回處分，核無不合。聲請人猶執陳詞指摘不起訴及駁
    回再議等處分為不當，聲請交付審判，即無理由，應予駁回。
六、據上論斷，依刑事訴訟法第二百五十八條之三第二項前段，裁定如主文。
中　　　華　　　民　　　國　　九十三　　年　　　十　　　月　　　七　　　日
                                臺灣桃園地方法院刑事第九庭
                                    審判長法  官  林明洲
                                          法  官  黃斯偉
                                          法  官  何燕蓉
正本證明與原本無異。
如不服本裁定，應於送達後五日內，向本院提出抗告狀。
                                          書記官  李雅怡
中　　　華　　　民　　　國　　九十三　　年　　　十　　　月　　　七　　　日
